臺灣臺南地方法院民事判決
111年度訴字第544號
原      告  陳武吉  
訴訟代理人  吳炳輝律師
被      告  良國豐  
訴訟代理人  李名喬  
被      告  阮氏碧  
訴訟代理人  蘇明道律師
上列當事人間請求侵權行為損害賠償事件，經本院於民國111年7
月13日言詞辯論終結，判決如下：
    主  文
原告之訴及假執行之聲請均駁回。
訴訟費用由原告負擔。
    事實及理由
一、原告主張：被告阮氏碧(下逕稱其名)為原告之妻，與被告良
    國豐(下逕稱其名)在臺南市學甲區中山路同居，由其等臉書
    上如附表所示發文、留言、出遊照片等，足見被告2人有不
    倫關係，侵害原告配偶權，爰依民法第184條、第195條、第
    18條規定，請求被告2人連帶賠償非財產上之損害等語。並
    聲明：被告2人應連帶給付原告新臺幣（下同）60萬元，及
    自起訴狀繕本送達翌日起至清償日止，按週年利率百分之5
    計算之利息；願供擔保，請准宣告假執行(見本院卷第17頁)
    。
二、阮氏碧則以：被告2人是朋友，曾和許多朋友一起聚餐、出
    遊，但並未同居，良國豐不懂中文，良國豐以越南文在臉書
    所為貼文、留言是要給臉友看的，不是要給阮氏碧看的，而
    且原告對良國豐臉書貼文的中文翻譯不實在，Bich Ngoc帳
    號多年前被盜用，阮氏碧即不再使用該帳號，阮氏碧的臉書
    帳號是Ngoc Nguyen，被告2人並未侵害原告配偶權，況原告
    所提臉書貼文留言已逾2年，原告侵權行為損害賠償請求權
    已經時效消滅等語置辯。並聲明：原告之訴駁回；如受不利
    判決，願供擔保請准宣告免為假執行(見本院卷第55頁)。良
    國豐則以：被告2人沒有同居，也沒有外遇，只是朋友，因
    為阮氏碧是良國豐的姊姊多年的朋友，所以良國豐才認識阮
    氏碧，另主張侵權行為損害賠償請求權已經時效消滅等語置
    辯。並聲明：原告之訴駁回(見本院卷第52頁)。
三、得心證之理由：
  ㈠按因故意或過失，不法侵害他人之權利者，負損害賠償責任
    ；當事人主張有利於己之事實者，就其事實有舉證之責任，
    民法第184條第1項、民事訴訟法第277條本文定有明文。故
    侵權行為損害賠償責任，除行為人之行為具不法性、被害人
    受有損害外，尚須以行為人之不法行為與被害人所受損害間
    具有相當因果關係為其成立要件，且主張侵權行為損害賠償
    請求權之人，對於侵權行為之成立要件應負舉證責任。本件
    原告主張被告2人共同不法侵害其基於配偶關係之身分法益
    而情節重大等情，為被告2人否認，原告自應就其主張之事
    實，負舉證責任。
  ㈡經查：
　⒈原告與阮氏碧於94年2月4日結婚之事實，有原告、阮氏碧之
    戶籍資料為證(見禁閱卷)，固堪信為真。惟原告所提臉書截
    圖(見本院卷第65至89頁)，係良國豐以越南文發布之貼文、
    留言，被告2人否認貼文、留言之內容如附表所示，原告就
    此未提出證據以實其說，已難憑採。再者，原告提出之臉書
    截圖照片均為多人出遊、用餐之照片，尚難依此認定被告2
    人間有何逾越朋友之不正常往來關係。況原告所提起訴(111
    年4月14日)前2年之臉書截圖，亦據被告主張時效抗辯，是
    原告本件主張，尚屬無據。
  ⒉又原告傳喚之證人林啟全到庭結證稱：我是原告的朋友，認
    識原告10幾年了，阮氏碧是原告的太太，在學甲賣麵。被告
    2人是什麼關係我不太清楚，原告曾拿被告2人一起出遊的照
    片給我看，原告跟我說被告2人在一起，我不知道原告的根
    據是什麼，原告說阮氏碧先是在中山路租房子，後來搬到朋
    友經營的雜貨店住，聽說經營雜貨店的是良國豐的姐姐，後
    來阮氏碧又搬到自己經營的麵店住，原告要找阮氏碧都會找
    我一起去，很多次，中山路、雜貨店、麵店我都有陪原告去
    過，原告會開車載我到雜貨店或麵店對面，我們就坐在車上
    觀察蒐證，看阮氏碧都跟誰在一起，在麵店看過良國豐1次
    ，在雜貨店看過1、2次，沒有看到他們在幹嘛，就是看到他
    們都在那裏等語(見本院卷第108至110頁)。核證人所述未見
    被告2人有何逾越朋友之不正常往來關係，而雜貨店、麵店
    均為公開之營業場所，尚難因良國豐曾出現在該處，而遽認
    被告2人有侵害原告配偶權之行為，況若被告2人確有原告主
    張之侵權事實，在原告長期蒐證之下，焉有提不出任何蒐證
    照片或證據之理，是本件依原告所舉證據，難認原告主張為
    有理由。
四、綜上所述，原告依侵權行為之法律關係請求被告2人連帶給
    付60萬元及利息，為無理由，應予駁回。原告之訴既經駁回
    ，其假執行之聲請即失所附麗，應併予駁回。
五、本件為判決基礎之事證已臻明確，兩造其餘攻擊防禦方法及
    舉證，經本院斟酌後，認為均不足影響本判決之結果，爰不
    逐一論列，附此敘明。
六、訴訟費用負擔之依據：民事訴訟法第78條。 　　
中　　華　　民　　國　　111 　年　　7 　　月　　27　　日
                  民事第三庭    法    官　王淑惠
以上正本係照原本作成。
如對本判決上訴，須於判決送達後20日內向本院提出上訴狀。
如委任律師提起上訴者，應一併繳納上訴審裁判費。
中　　華　　民　　國　　111 　年　　7 　　月　　28　　日
                               書 記 官  洪凌婷                         
附表：
編號 原告主張被告2人侵害其配偶權之證據資料           被告抗辯 1 良國豐於107年6月23日在臉書以越南文發文： 距離上次見到你已經好久不見了。星期六和你一起休息。誰想叫我輕鬆入睡。 【見本院卷第65頁】 這是良國豐臉書個人貼文，大家都可以看到的，不是要發給阮氏碧看的，內容是良國豐說星期六有沒有人要找他喝酒，喝了比較好睡，原告的翻譯跟越南文完全不一樣。 2 良國豐於107年7月19日在臉書貼出被告2人出雙入對用餐照片。【見本院卷第67頁】 是一大群朋友去將軍漁港聚餐。 3 良國豐於107年7月23日在臉書貼出被告2人出一起出遊的照片。【見本院卷第71頁】 是一大群朋友帶小孩去劍湖山玩，照片裡有10幾個人，有原告與阮氏碧的小孩，也有良國豐的姊姊、姊夫，和他們的小孩。 4 良國豐於107年10月20日在臉書以越南文發文： 親愛的老婆。今天是什麼日子，老婆？老公忘了，但我有這麼多，老婆臨時拿去逛街，想買什麼就買什麼◦等我沒了老公，我會繼續，對不起，老公，我有點脾氣。祝我可愛的老婆20/10幸福美滿，事業順利。我愛你Bich Ngoc 【見本院卷第73、69頁】 Bich Ngoc不是阮氏碧使用的臉書帳號。 這些翻譯文字跟法院卷第69頁紙張上的越南文不相同，紙張上的越南文意思是10/20是越南的婦女節，我沒有空買禮物給你，這些錢讓你用吧。而且越南貼文裡面並沒有老公老婆的字眼，貼文意思是說10月20日每個人可以送一個女生朋友禮物，因為10月20日是越南的婦女節。 5 阮氏碧在臉書留言： 老公,你磨好了嗎？回家吧，老公  【見本院卷第75頁】 阮氏碧不會中文。 6 阮氏碧在臉書留言： Phong L kng Vk不能吃你老公吃什麼？哈哈　 【見本院卷第77頁】 留言者是Bich Ngoc，不是阮氏碧，阮氏碧帳號是Ngoc Nguyen，而且阮氏碧不會中文。 7 109年3月11日、109年6月，臉書上有被告2人一起出遊照片。 【見本院卷第79至89頁】 是一大群朋友一起聚餐、慶生。